臺灣臺中地方法院刑事判決　　　　　　　　　　　　　九十四年度易字第二七六號
　　公　訴　人　臺灣臺中地方法院檢察署檢察官
　　被　　　告　丁○○
　　　　　　　　戊○○
　　　　　　　　丙○○
右列被告等因加重竊盜案件，經檢察官提起公訴（九十三年度偵字第一七二九０號、
九十三年度偵字第一九九六一號、九十三年度偵字第二０七五四號），嗣被告等均於
準備程序中就被訴犯罪事實為有罪之陳述，經本院合議庭評議後，裁定由受命法官獨
任進行簡式審判程序，判決如左：
    主  文
丁○○共同連續攜帶兇器竊盜，處有期徒刑捌月。扣案之鑰匙壹支及Ｔ型扳手玖支，
均沒收之。
戊○○共同攜帶兇器竊盜，未遂，處有期徒刑肆月，如易科罰金，以佰元折算壹日
。扣案之鑰匙壹支及Ｔ型扳手柒支，均沒收之。
丙○○共同攜帶兇器竊盜，處有期徒刑陸月，如易科罰金，以佰元折算壹日。扣案
之Ｔ型扳手貳支，沒收之。
    事實及理由
一、本案犯罪事實：
    丁○○為竊取機車供己代步使用，竟基於意圖為自己不法所有之概括犯意，連續
    各與具有意圖為他人不法所有之犯意聯絡之戊○○、丙○○，分別為下列犯行：
  (一)丁○○、戊○○基於竊盜之犯意聯絡，由丁○○向戊○○約定每偷得一部機車，
    丁○○願給付新臺幣（下同）三千元之代價，二人遂於民國九十三年十月四日十
    五時許，由丁○○騎乘不詳車號之機車搭載戊○○，由戊○○攜帶其所有且供其
    犯竊盜罪所用之鑰匙一支及客觀上足供為兇器使用之Ｔ型扳手七支，於同日十五
    時三十分許，共同前往臺中市南屯區○○○路八二巷三五號前，由丁○○在旁把
    風，戊○○先撿拾路邊不明石頭一顆（起訴書所贅載「客觀上足以為兇器」等語
    ，嗣經公訴人當庭具狀補充更正之），用以撬開乙○○所使用並停放在該處之車
    牌號碼ＢＫ九—九一七號重型機車（該機車為吳樹林所有）其上之黑色半圓形機
    車大鎖後（是否達毀損程度不明，且未據告訴），再以前述鑰匙插入該機車之電
    門鎖內，惟尚未發動成功之際，即遭路人察覺並報警處理，而未得逞，戊○○旋
    當場遭警查獲，並為警扣得其所有之上開供竊盜所用之鑰匙一支及Ｔ型扳手七支
    ，丁○○則乘隙逃逸，上開遭竊機車則交由乙○○領回。
  (二)丁○○另與丙○○基於竊盜之犯意聯絡，於九十三年十一月二十四日凌晨零時三
    十分許，由丁○○騎乘ＨＮＭ—八二一號重型機車（為丁○○向不知情之友人所
    借用）搭載丙○○，並由丁○○攜帶客觀上足供為兇器使用之Ｔ型扳手二支，前
    往臺中市○區○○路四段六十之一二號前，由丙○○在旁把風，丁○○則以其所
    有之上開Ｔ型扳手插入甲○○所使用並停放在該處之車號ＱＱ五—六八三號輕型
    機車（該機車為惠鮮貿易有限公司所有）之電門鎖，發動後即駛離現場而竊取入
    己，丙○○則騎乘ＨＮＭ—八二一號重型機車偕同逃離現場，經巡邏員警察覺而
    自後追捕，嗣在臺中市○○○路與太原六街口將丁○○、丙○○逮捕，並扣得丁○○所有之上開供竊盜所用之Ｔ型扳手二支，上開遭竊機車則交由甲○○領回。
二、本案證據：
  (一)被告丁○○、戊○○、丙○○於本院準備程序所為有罪之陳述。
  (二)被害人乙○○、甲○○於警訊之指述。
  (三)證人林勝彬（即查獲犯罪事實(一)之臺中市警察局第四分局春社派出所巡佐）於偵
    訊中之證述。
  (四)卷附之員警職務報告書二份、搜索扣押筆錄二份、扣押物品目錄表二份、贓物認
    領保管收據二紙、查獲現場圖二紙、查獲現場照片三幀、車籍作業系統查詢認可
    資料一紙、車輛車牌失竊作業查獲車輛認可資料一紙。
  (五)卷附之臺灣大哥大股份有限公司基本資料查詢單、遠傳電信股份有限公司行動電
    話基本資料查詢單、行動電話雙向通聯紀錄各一份（證明被告丁○○、戊○○於
    犯罪事實(一)之案發前以行動電話聯繫共同竊盜之事實）。
  (六)扣案之被告戊○○所有供本案竊盜所用之鑰匙一支、Ｔ型扳手七支及被告丁○○
    所有供本案竊盜所用之Ｔ型扳手二支。
  (七)臺灣高等法院被告全國前案紀錄表三份（被告三人素行之認定）。
三、查被告戊○○所有供本案竊盜所用之Ｔ型板手七支及被告丁○○所有供本案竊盜
    所用之Ｔ型扳手二支，長度均約十至二十公分不等，均為質地堅硬之金屬材質，
    末端均呈尖銳狀，業據被告三人分別陳述明確，並經本院勘驗無誤，顯為足以對
    人之生命、身體安全構成威脅而客觀上具有危險性可供兇器使用之物無訛。故核
    被告丁○○、戊○○於犯罪事實(一)所為，係犯刑法第三百二十一條第三項、第一
    項第三款之攜帶兇器竊盜未遂罪；被告丁○○、丙○○於犯罪事實(二)所為，係犯
    刑法第三百二十一條第一項第三款之攜帶兇器竊盜既遂罪。被告丁○○、戊○○
    就犯罪事實(一)之犯行，被告丁○○、丙○○就犯罪事實(二)之犯行，分別有犯意之
    聯絡及行為之分擔，各為共同正犯。被告丁○○先後二次犯行，時間緊接，方法
    相同，觸犯構成要件相同之罪，顯係基於概括犯意反覆為之，應依刑法第五十六
    條之規定，論以連續犯，並就其最重之攜帶兇器竊盜既遂罪論處，並加重其刑。
    被告戊○○撬開機車大鎖並將鑰匙插入電門鎖之行為，已達著手於竊盜犯行之實
    施，然尚未至竊取入己而置於自己實力支配下之結果，為未遂犯，爰依刑法第二
    十六條前段之規定減輕其刑。爰分別審酌被告等三人漠視他人財產權益，被告戊○○、丙○○係以為被告丁○○不法所有之意圖而起意竊盜之犯罪動機、目的，
    渠等犯罪手段尚稱平和，所竊取之物均已交由被害人領回，渠等所參與犯罪之分
    工情節不同，暨渠等犯罪後均坦承全部犯行等一切情狀，分別量處如主文所示之
    刑，被告戊○○、丙○○並分別諭知易科罰金之折算標準，以示懲儆。扣案之上
    開鑰匙、扳手分別為被告戊○○、丁○○所有，並分別供共同竊盜犯行所用之物
    ，業如前述，爰分別依刑法第三十八條第一項第二款之規定，宣告沒收之。
四、依刑事訴訟法第二百七十三條之一第一項、第三百十條之二、第四百五十四條、
    第二百九十九條第一項前段，刑法第二十八條、第五十六條、第三百二十一條第
    一項第三款、第三項、第二十六條前段、第四十一條第一項前段、第三十八條第
    一項第二款，罰金罰鍰提高標準條例第二條，判決如主文。
中      華      民      國     九十四     年      三      月     九     日
                                臺灣臺中地方法院刑事第十一庭
                                    法  官  廖  慧  如
右正本證明與原本無異。
如不服本判決，應於收受本判決後十日內向本院提出上訴書狀，其未敘述上訴理由者
，並得於提起上訴後十日內向本院補提理由書狀（均須按他造當事人之人數附繕本）
「切勿逕送上級法院」。
                                     書記官
中      華      民      國     九十四     年      三      月     十     日
附錄本案論罪科刑法條：
刑法第三百二十一條
犯竊盜罪而有左列情形之一者，處六月以上、五年以下有期徒刑：
一  於夜間侵入住宅或有人居住之建築物、船艦或隱匿其內而犯之者。
二  毀越門扇、牆垣或其他安全設備而犯之者。
三  攜帶兇器而犯之者。
四  結夥三人以上而犯之者。
五  乘火災、水災或其他災害之際而犯之者。
六  在車站或埠頭而犯之者。
前項之未遂犯罰之。
